# 被动稀释合并

提问人：juan1234 时间：2020-02-08 13:12:27
A公司为母公司、B为子公司，A公司占比B公司股权67.33%。 2019 年 5 月，C公司投资B公司占比25.26%。A公司占比B公司股权从67.33%被迫稀释到50.32%。A公司的合并如何处理？（不属于少数股东增资的情况），C是AB所属集团的母公司，无直接控股A。

回答人：chenyiwei
“A公司占比B公司股权从67.33%被迫稀释到50.32%。”如果A可以继续控制B，则应作为在不丧失控制权前提下部分处置子公司股权处理。根据《企业会计准则第 33 号——合并财务报表（ 2014 年修订）》第五十条规定，应比较C对B投资后A在B的净资产中所享有的份额，将A在B中所享有净资产份额在C对B增资前后的变动额（也就是C对B的出资额与其出资后享有B的净资产份额的差额）调整合并报表层面的资本公积处理。

提问人：juan1234 时间：2020-02-09 13:17:22
老师，那 12 月 31 日合并报表是否需要对少数股东损益和少数股东权益按照五月前和五月后分段计算？

回答人：chenyiwei
少数股东损益分段计算；少数股东权益是时点数，不存在分段问题。